台灣台中地方法院刑事判決　　　　　　　　　　　　九十一年度易字第一一號
　　公　訴　人　臺灣臺中地方法院檢察署檢察官
　　被　　　告　甲○○
右列被告因竊盜案件，經檢察官提起公訴（九十一年度偵字第三八九五號），本院判
決如左：
    主  文
甲○○竊盜，處有期徒刑捌月，並應於刑之執行完畢或赦免後令入勞動場所強制工作
壹年。
    事  實
一、甲○○曾於民國（下同）八十五年間，因竊盜案件，經本院於八十五年十一月十
    四日以八十五年度易字第四九０三號判處拘役四十日，緩刑二年確定；又於八十
    六年間，因竊盜案件，經本院於八十七年五月十三日以八十七年度易字第六六０
    號判處罰金二千元確定；又於八十七年間，因竊盜案件，經本院台中簡易庭於八
    十八年三月八日以八十七年度中簡字第二六二六號判處罰金四千元確定；又於八
    十九年間，三次因竊盜案件，經本院分別於八十九年三月三十一日、同年九月二
    十八日、九十年一月十日，分別以八十九年度易字第九五五、二九０七、四二九
    八號，分別判處罰金七千元、拘役四十日、拘役五十日確定；復於九十年間，因
    竊盜案件，經本院台中簡易庭於九十年十一月三十日以九十年度中簡字第二一０
    一號判處有期徒刑三月，嗣經本院合議庭駁回上訴確定（尚未執行完畢），其有
    犯罪之習慣。詎甲○○仍不知悔改，竟意圖為自己不法之所有，於九十一年二月
    七日上午十一時二十分許，在台中縣潭子鄉○○路○段九十四號（起訴書誤載為
    仁愛路九十號）鐵工廠內，竊取乙○○所有之不銹鋼成品一批（重約一百公斤）
    ，綑綁置於其所有車牌號碼ＨＭ二—二八０號機車之腳踏墊、後座及車身旁，得
    手後，正欲騎乘該機車離去之際，為乙○○發覺而制止其離去，乙○○呼喊鄰人
    陳登源前來幫助逮捕時，甲○○迅即卸下機車上所有之不銹鋼成品，騎乘該機車
    逃離現場，嗣經乙○○記下車牌號碼報警而循線查獲。
二、案經台中縣警察局豐原分局報告臺灣臺中地方法院檢察署檢察官偵查起訴。
    理  由
一、訊據被告甲○○固坦承於右揭時、地拿取前開不銹鋼成品之事實，惟矢口否認有
    竊盜之犯行，辯稱：伊以為那些不銹鋼成品係遭人棄置不要，才以機車準備要載
    走，但未載走即被發現，伊有將不銹鋼成品卸下後再請求被害人原諒，且伊所準
    備載走的不銹鋼成品重量僅二、三十公斤而已，並非如被害人所言約一百公斤左
    右云云。惟查，依被害人乙○○於本院審理中指述：「．．．那些不鏽鋼成品我
    都有用烤漆板蓋住，被告不可能認為那是沒有人要的。」等語，及依卷附現場照
    片四幀以觀，被告竊取上開不銹鋼成品之地點，明顯可見為一家鐵工廠，而該工
    廠四周均堆置有各種鐵材，況被害人係以烤漆板蓋住該不銹鋼成品，則依一般人
    之社會生活經驗，實無可能認為該不銹鋼成品或鐵工廠周圍之鐵材係無人所有或
    遭人丟棄之廢棄物；又被害人於本院審理中復指稱：「（問：放在機車腳踏墊上
    約有多少公斤？）約有壹佰公斤左右，有一部分放在腳踏墊上，一部分綁在機車
    座墊上，一部分綁在機車座椅旁，那些不銹鋼經我估算結果約有壹佰公斤左右。
    」等語明確，被告既已將上開不銹鋼成品綑綁並放置於機車上準備載走，即已將
    竊得之物移入自己實力支配管領之下，其竊盜犯行已達既遂階段甚明；至被告所
    竊得不銹鋼成品之重量，因被害人迭於警訊及本院審理中堅稱係約一百公斤左右
    ，且依被害人前揭所述被告係將竊得之不銹鋼成品分別綑綁置於機車之腳踏墊、
  座墊及座椅旁等語，顯見被告係分次分量搬運綑綁，是被告以其前曾因機車車禍
    造成胸部挫傷，無法搬運重物，不可能一次搬運一百公斤等語置辯，顯無足採；
    再以，以一輛機車載運一位重達一百公斤之人，尚非難想像，且依被告分散不銹
    鋼成品之重量載運之情況以觀，被害人指述被告當時所竊之不銹鋼成品約達一百
    公斤左右，尚可採信。此外，前揭事實復經證人陳登源於警訊中證述屬實，復有
    現場照片四幀附卷足稽，事證明確，被告犯行洵堪認定。
二、核被告所為，係犯刑法第三百二十條第一項之竊盜罪。爰審酌被告素行不佳，屢
    次行竊，於前案即本院九十年度中簡字第二一０一號竊盜案件宣示有罪判決後，
    尚於上訴審理期間，復罹犯本案，雖終未能取得任何財物，被害人尚未造成實際
    損失，然卻與前案犯罪手段相同，另行起意而故計重施，顯然不知警惕、悔改，
    不思以青壯之身，自謀其力，自營生活，暨考量被告為本件犯罪之動機、目的、
    手段、所生危害等一切情狀，量處如主文所示之刑。末查，被告曾犯如事實欄所
    述之竊盜犯行，有台灣台中地方法院檢察署刑案資料查註紀錄表、台灣高等法院
    被告全國前案紀錄表及本院九十一年度中簡上字第二一號判決書一份在卷可憑，
    被告犯案累累，無正當工作以維生計，致屢次行竊，顯然已行竊成性，其有犯罪
    之習慣至明，爰依刑法第九十條規定，令其於刑之執行完畢或赦免後入勞動場所
    強制工作壹年，以資矯治。
據上論斷，應依刑事訴訟法第二百九十九條第一項前段，刑法第三百二十條第一項、
第九十條，罰金罰鍰提高標準條例第一條前段，判決如主文。
中      華      民      國    九十一    年      六      月      七      日
                                臺灣臺中地方法院刑事第六庭
                                    法  官  許  月  馨
右正本證明與原本無異。
如不服本判決，應於送達後十日內向本院提出上訴狀（須附繕本），上訴於台灣高等
法院台中分院。
                                    書記官
中      華      民      國    九十一    年      六      月      七      日
附錄論罪科刑法條：
刑法第三百二十條第一項
意圖為自己或第三人不法之所有，而竊取他人之動產者，為竊盜罪，處五年以下有期
徒刑、拘役或五百元以下罰金。
